臺灣屏東地方法院行政訴訟判決　　　　　110年度交字第110號
原　　　告　蘇瑞智　

被　　　告　交通部公路總局高雄區監理所


代　表　人　李瑞銘　
上列當事人間交通裁決事件，原告不服被告於民國110 年7 月13
日所為裁字第82-VP0000000號裁決，提起行政訴訟，本院判決如
下：
    主  文
原告之訴駁回。
訴訟費用新臺幣300元由原告負擔。
    事實及理由
一、本件因屬不服被告所為道路交通管理處罰條例第8 條之裁決
    而提起撤銷訴訟，依行政訴訟法第237 條之1 之規定，應適
    用交通裁決事件訴訟程序，再依兩造所述各節及卷內資料足
    認事證已臻明確，本院認無經言詞辯論之必要，爰依同法第
    237 條之7 之規定，不經言詞辯論，逕為判決，合先敘明。
二、事實概要：原告騎乘所有之538-LHG 號普通重型機車（下稱
    系爭機車），於110 年5 月8 日15時46分許，行經屏東市和
    生路一段與工業六路口（下稱系爭路口）時，因有「駕車行
    經有燈光號誌管制之交岔路口闖紅燈」之交通違規情事，為
    警製單舉發屏警交字第VP0000000 號舉發違反道路交通管理
    事件通知單（下稱舉發通知單），並向被告舉發。嗣被告認
    原告違反道路交通管理處罰條例（下稱處罰條例）第53條第
    1 項之規定屬實，即於110 年7 月13日製開裁字第82-VP000
    0000違反道路交通管理事件裁決書（下稱原處分），裁罰原
    告罰鍰新臺幣（下同）1,800 元，記違規點數3 點。原告仍
    為不服，遂提起本件行政訴訟。
三、原告主張：案發當天伊行經和生路一段與復興南路一段路口
    時，遇前方有繞境等宗活動而進行交通管制，因與他人有約
    擔心影響約定時間，不得已而右轉至和生路一段，原想迴轉
    閃避遊行隊伍，然因繞境隊伍過長只得繼續前行至前方路口
    ，不料卻因而不慎闖紅燈，伊非為有意闖紅燈等語。並聲明
    ：原處分撤銷。
四、被告則以：經查系爭路口闖紅燈照相設備係採線圈感應式設
    計，儀器於紅燈亮起後，車體通過感應線圈時方能啟動相機
    執行測照。而經檢視採證照片可知，原告於系爭路口號誌紅
    燈亮起後33.2秒，騎乘系爭機車超越系爭路口停止線並進入
    枕木紋行人穿越道範圍；於紅燈亮起34.2秒後，原告騎乘系
    爭機車超越停止線並已行駛至枕木紋行人穿越道，此舉業已
    影響其他方向行人、車輛之路權。再者，當日晴朗無雨，原
    告應有充裕時間減速，而原告卻仍執意強行闖越。依上所述
    ，系爭機車確實已於紅燈時超越停止線且已到達枕木紋行人
    穿越道。而路口號誌轉變為紅燈時，屆時已失去通行路權，
    車輛即不能超越停止線行駛，其規範目的無非避免阻礙其他
    方向綠燈車輛、行人通行，以免發生危害，駕駛人理應注意
    路口交通號誌之變化，原告上開行為確已妨害其他用路人之
    通行路權。綜上，原告違規事實明確，原處分裁處罰緩1,80
    0 元、記違規點數3 點，應無違誤等語，資為抗辯。並聲明
    ：原告之訴駁回。
五、本院之判斷：
 (一) 應適用之法律：
    ⒈處罰條例第53條第1 項：「汽車駕駛人，行經有燈光號誌
      管制之交岔路口闖紅燈者，處新臺幣一千八百元以上五千
      四百元以下罰鍰。」
    ⒉處罰條例第63條第1 項第3 款：「汽車駕駛人有下列各款
      所列條款之一者，除依原條款處罰鍰外，並予記點：三、
      有第四十三條、第五十三條或第五十三條之一情形之一者
      ，各記違規點數三點。」
    ⒊行為時違反道路交通管理事件統一裁罰基準表第53條第1
      項：「汽車駕駛人，行經有燈光號誌管制之交岔路口闖紅
      燈，期限內繳納或到案聽候裁決者：機車一八ＯＯ，記違
      規點數三點。」
    ⒋行政罰法第7 條第1 項：「違反行政法上義務之行為非出
      於故意或過失者，不予處罰。」
 (二) 經查，原告確有於案發時騎乘系爭機車行經系爭路口，因
      遭警舉發有駕車行經有燈光號誌管制交岔路口闖紅燈交通
      違規情事，致為被告以原處分裁罰原告等節，除為兩造不
      爭執外，並有卷附交通部公路總局高雄區監理所110 年7
      月13日裁字第82-VP00000 00 號違反道路交通管理事件裁
      決書1 紙、屏東縣政府警察局交通警察大隊110 年5 月27
      日屏警交字第VP0000000 號舉發通知單影本1 紙、機車車
      籍查詢資料及駕駛人基本資料各1 紙、原告110 年5 月31
      日陳述單影本1 份、屏東縣政府警察局110 年6 月2 日屏
      警交字第11034054600 號函影本1 紙、採證照片2 幀等可
      佐，上情信屬實在。
 (三) 本件既據被告提出包含原告案發時闖紅燈之現場照片2 幀
      等如上證據，證明原處分認定之事實為真，復上開證據經
      互為勾稽並無矛盾、扞格處而有不能援用之理由，本件自
      堪認原告案發時確有駕車闖紅燈情事，被告援以上開處罰
      條例等規定裁罰原告，核無不合。原告固執上詞請求撤銷
      原處分，惟依據卷附現場照片( 本院卷第31頁) 以觀，原
      告係於案發當日下午15:46:10至15:46:11許闖越系爭路口
      ，至為設於現場之自動感應照相設備拍攝違規過程，而依
      現場路況以觀，並無顯然交通動線因廟會活動而紊亂，並
      致原告無從判斷是否應依循交通號誌行車之情形，縱然因
      前方廟會活動致而現場或有交通管制，並或如原告陳稱，
      交通號誌秒數較尋常運作有所增加，惟既屬職權人員依法
      所為交通號誌之管制，自期待民眾仍遵守該處號誌，藉以
      控管交通秩序而免生危害於大眾，自無由由原告逕以個人
      主觀判斷有無遵守必要而為主張原處分應撤銷之理由。況
      依原告起訴狀自陳，當日係不慎闖紅燈而非有意，惟依據
      行政罰法第7 條第1 項規定意旨，行政違章如若行為人有
      過失，亦在處罰之列，則被告認定本件原告有駕車過失闖
      紅燈之情，亦於處罰條例上開處罰規定要件無不符之處，
      從而本件原告起訴請求撤銷原處分，理由尚屬不備，自不
      應准許。
六、綜上所述，原告於前揭時、地，確有「駕車行經有燈光號誌
    管制之交岔路口闖紅燈」之違規行為，被告依處罰條例第53
    條第1 項、第63條第1 項第3 款暨違反道路交通管理事件統
    一裁罰基準表第53條第1 項（機車違規，期限內繳納或到案
    聽候裁決者）裁處繳納罰鍰）1,800 元，並記違規點數3 點
    ，核無違誤。原告猶執前詞請求撤銷原處分，為無理由，應
    予駁回。
七、本件第一審裁判費為300 元，應由原告負擔，爰確定第一審
    訴訟費用額如主文第2 項所示。
據上論結，本件原告之訴為無理由，依行政訴訟法第237條之8第
1 項、第98條第1 項前段，判決如主文。
中    華    民    國    111   年    2     月    10    日
                  行政訴訟庭  法  官  曾士哲
以上為正本，係照原本作成。
如不服本判定，應於判決送達後20日內，向本院提出上訴狀並表
明上訴理由（原判決所違背之法令及其具體內容或依訴訟資料可
認為原判決有違背法令之具體事實），其未載明上訴理由者，應
於提出上訴後20日內向本院補提理由書（上訴狀及上訴理由書均
須按他造人數附繕本，如未按期補提上訴理由書，則逕予駁回上
訴），並應繳納上訴裁判費新臺幣750元。
中    華    民    國    111   年    2     月    10    日
                              書記官  廖苹汝